【裁判字號】    97,易,2376
【裁判日期】    971209
【裁判案由】    竊盜
【裁判全文】
臺灣板橋地方法院刑事判決              97年度易字第2376號
公  訴  人  臺灣板橋地方法院檢察署檢察官
被      告  甲○○
            戊○○
            丙○○
                     （另案於臺灣臺北監獄臺北分監執行）
            乙○○
                      之2
上列被告因竊盜案件，經檢察官提起公訴（97年度偵字第17990
號），嗣因被告就被訴事實為有罪之陳述，經本院告知簡式審判
程序意旨，並聽取公訴人及被告之意見後，本院合議庭裁定由受
命法官獨任依簡式審判程序審理，判決如下：
    主  文
甲○○結夥三人以上攜帶兇器毀損安全設備竊盜，累犯，處有期
徒刑拾月；扣案如附表編號1至11所示之工具均沒收。
戊○○結夥三人以上攜帶兇器毀損安全設備竊盜，處有期徒刑陸
月，如易科罰金，以新臺幣壹仟元折算壹日；扣案如附表編號1
至11所示之工具均沒收。
丙○○結夥三人以上攜帶兇器毀損安全設備竊盜，處有期徒刑捌
月；扣案如附表編號1至11所示之工具均沒收。
乙○○結夥三人以上攜帶兇器毀損安全設備竊盜，處有期徒刑柒
月；扣案如附表編號1至11所示之工具均沒收。
    事  實
一、甲○○前因違反毒品危害防制條例案件，分別經本院以94年
    度訴字第2662號、95年度簡字第2112號、96年度易字第221
    號判決各判處有期徒刑8 月、6 月、7 月，上開3 罪經減刑
    、定應執行刑及接續執行，甫於96年10月30日縮刑期滿執行
    完畢。詎仍不知悔改，意圖為自己不法之所有，於97年6 月
    11日上午約9 、10時許，攜帶客觀上對人之生命、身體足以
    構成威脅、可供兇器使用如附表編號1 至10所示之工具及頭
    套式手電筒1 支，至丁○○位於臺北縣土城市○○路35號3
    樓住處，持附表編號1 至10所示之工具欲破壞該住處鐵門門
    鎖之安全設備以入內行竊，惟因該鐵門門鎖無法破壞，遂以
    電話聯絡丙○○，丙○○即與乙○○共同騎乘機車至臺北縣
    新莊市○○路輔仁大學旁與甲○○見面，渠等3 人共同基於
    意圖為自己不法所有之犯意聯絡，一同搭乘計程車前往丁○○上開住處，其間適戊○○撥打電話與甲○○聯絡，戊○○
    亦基於意圖為自己不法所有之犯意聯絡，相偕至丁○○上開
    住處會合，渠4 人抵達現場後，由乙○○負責在旁把風，甲○○、丙○○分持附表編號1 至11所示之工具毀損丁○○上
    該住處鐵門門鎖之安全設備，旋由甲○○、戊○○、丙○○
    侵入丁○○之住處（侵入住宅部分，未據告訴），共同竊取
    丁○○所有之懷錶1 只、珍珠項鍊3 條、玉鐲1 只、玉珮掛
    環2 條、玉珮手飾8 件等財物得手。嗣經警據報前往現場處
    理，當場查獲甲○○、戊○○、丙○○、乙○○，並扣得如
    附表編號1 至11所示之工具。
二、案經丁○○訴由臺北縣政府警察局土城分局報告臺灣板橋地
    方法院檢察署檢察官偵查起訴。
    理  由
一、按本件被告甲○○、戊○○、丙○○、乙○○所犯均係死刑
    、無期徒刑、最輕本刑為3 年以上有期徒刑以外之罪，其於
    準備程序就前揭被訴事實為有罪之陳述，經受命法官告知簡
    式審判程序之旨，並聽取其與公訴人之意見後，本院認無不
    得或不宜改依簡式審判程序進行之處，爰依刑事訴訟法第
    273 條之1 第1 項、第284 條之1 ，裁定本件由受命法官獨
    任進行簡式審判程序，合先敘明。
二、上揭事實，業據被告甲○○、戊○○、丙○○、乙○○於本
    院審理時坦承不諱，核與證人即告訴人丁○○於警詢證述失
    竊情節大致相符，並有現場查獲照片8 張、臺北縣政府警察
    局土城分局搜索、扣押筆錄暨扣押物品目錄表、臺北縣政府
    警察局土城分局贓物認領保管單在卷可稽（見偵卷第57至61
    、65至68），復有如附表編號1 至11所示之工具扣案可佐，
    足認被告4 人之自白核與事實相符，自可採為認定事實之依
    據，本件事證明確，被告4 人上開犯行，堪予認定。
三、按刑法第321 條第1 項第3 款之攜帶兇器竊盜罪，係以行為
    人攜帶兇器竊盜為其加重條件，此所謂之兇器，其種類並無
    限制，凡客觀上足以對人之生命、身體、安全構成威脅，具
    有危險性之兇器均屬之，且祇須行竊時攜帶此種具有危險性
    之兇器為已足，並不以攜帶之初有行兇之意圖為必要，最高
    法院79年臺上字第5253號判例可資參照。查扣案如附表編號
    1 至10所示之物，均係鐵製物品，質地堅硬銳利，客觀上若
    持以攻擊他人，顯足以對人之生命、身體及安全構成威脅，
    此有扣案上開工具照片2 張在卷足憑（見偵卷第64頁），自
    屬兇器無訛。次按共同正犯因相互間利用他方之行為，以遂
    行其犯意之實現，本於責任共同之原則，共同正犯應對所參
    與犯罪之全部事實負責（最高法院92年度臺上字第7050號判
    決意旨參照）。本件被告乙○○雖僅於共同被告甲○○、戊○○、丙○○下手行竊時在旁把風，然仍屬利用甲○○、戊○○、丙○○之行為，以遂行其竊盜犯意之實現，應就攜帶
    兇器部分同負其責。又刑法第321 條第1 項第2 款所稱「安
    全設備」，係指門扇牆垣以外，依通常觀念足認防盜之一切
    設備而言，例如門鎖、電網及鐵窗等均是。是核被告甲○○
    、戊○○、丙○○、乙○○所為，均係犯刑法第321 條第1
    項第2 款、第3 款、第4 款之結夥三人以上攜帶兇器毀損安
    全設備竊盜罪。被告甲○○、戊○○、丙○○、乙○○間就
    上開犯行，有犯意聯絡及行為分擔，應論以共同正犯。又被
    告甲○○有事實欄所列前揭犯罪前科紀錄，有臺灣高等法院
    被告前案紀錄表可稽，其受有期徒刑之執行完畢，5 年以內
    故意再犯本件有期徒刑以上之罪，應依刑法第47條第1 項之
    規定，論以累犯，並加重其刑。爰審酌被告4 人不思以正當
    方法賺取財物，竟貪圖私慾，攜帶兇器任意侵入他人住宅行
    竊，對於被害人免於恐懼之住居安寧與社會治安危害甚鉅，
    並造成被害人財產損失，實屬不該，惟念其4 人犯後均坦承
    犯行，態度尚佳，所竊取之財物業經被害人領回，所生損害
    業已減輕，兼衡被告甲○○位居主導地位，被告丙○○、乙○○前已有竊盜前科紀錄，有臺灣高等法院被告前案紀錄表
    在卷可按，及其等犯罪之動機、目的、手段，所得財物價值
    等一切情狀，分別量處如主文所示之刑，並就被告戊○○部
    分諭知易科罰金之折算標準，以資懲儆。
四、扣案如附表編號1 至11所示之工具，均係被告甲○○所有供
    本件竊盜所用之物，業據被告甲○○陳明在卷（見本院卷93
    頁），依共犯責任共同原則，爰依刑法第38條第1 項第2 款
    之規定宣告沒收。
據上論斷，應依刑事訴訟法第273 條之1 第1 項、第299 條第1
項前段，刑法第28條、321 條第1 項第2 款、第3 款、第4 款、
第47條第1 項、第41條第1 項前段、第38條第1 項第2 款，刑法
施行法第1 條之1 ，判決如主文。
本案經檢察官鄭潔如到庭執行職務。
中    華    民    國    97    年    12    月    9     日
                  刑事第十六庭  法  官  錢衍蓁
上列正本證明與原本無異。
如不服本判決，應於判決送達後10日內敘明上訴理由，向本院提
出上訴狀 (應附繕本) ，上訴於臺灣高等法院。其未敘述上訴理
由者，應於上訴期間屆滿後20日內向本院補提理由書「切勿逕送
上級法院」。
                                書記官  陳淑怡
中    華    民    國    97    年    12    月    10    日
附表：
┌───┬────────┬───────┐
│編號  │  工具名稱      │    數量      │
├───┼────────┼───────┤
│1     │鐵撬            │    1支       │
├───┼────────┼───────┤
│2     │鐵鎚            │    1支       │
├───┼────────┼───────┤
│3     │美工刀          │    1支       │
├───┼────────┼───────┤
│4     │剪刀            │    1支       │
├───┼────────┼───────┤
│5     │扳手            │    1支       │
├───┼────────┼───────┤
│6     │十字起子        │    1支       │
├───┼────────┼───────┤
│7     │鴨嘴鉗          │    1支       │
├───┼────────┼───────┤
│8     │破壞鉗          │    1支       │
├───┼────────┼───────┤
│9     │鋸子            │    1支       │
├───┼────────┼───────┤
│10    │自製開鎖工具    │    2支       │
├───┼────────┼───────┤
│11    │頭套式手電筒    │    1支       │
└───┴────────┴───────┘
附錄本判決論罪之法條：
中華民國刑法第321條
犯竊盜罪而有左列情形之一者，處 6 月以上、 5 年以下有期徒刑
：
一  於夜間侵入住宅或有人居住之建築物、船艦或隱匿其內而犯之
    者。
二  毀越門扇、牆垣或其他安全設備而犯之者。
三  攜帶兇器而犯之者。
四  結夥三人以上而犯之者。
五  乘火災、水災或其他災害之際而犯之者。
六  在車站或埠頭而犯之者。
前項之未遂犯罰之。


司法院資訊處製作；財團法人民間司法改革基金會備份。
